臺灣高等法院高雄分院刑事判決　　　　94年度交上易字第37號
上　訴　人　臺灣屏東地方法院檢察署檢察官
被　　　告　甲○○
上列上訴人因被告過失傷害案件，不服臺灣屏東地方法院94年度
交易字第52號中華民國94年5 月18日第一審判決（聲請簡易判決
處刑案號：臺灣屏東地方法院檢察署94年度偵字第385 號），提
起上訴，本院判決如下：
    主  文
上訴駁回。
    理由
一、本案經本院審理結果，認第一審判決並無不當，應予維持，
    並引用第一審判決書記載之理由。
二、檢察官上訴意旨雖另指稱：告訴人乙○○曾請求原審變更期
    日及請求其妹陳群英擔任訴訟代理人，然原審竟未予審酌即
    逕行駁回，實有未妥；又被告甲○○與告訴人間之調解仍未
    成立，原審卻為不受理之判決顯有未當，為此請求撤銷原審
    判決等語。惟查：
  (一)本件告訴人固有於原審委任陳群英（非律師）為代理人，並
    於94年4 月18日向原審遞狀（見原審卷第29頁），然告訴代
    理人之權限依刑事訴訟法第271 條之1 第1 項之規定僅有到
    場陳述意見權，至於撤回告訴之權利，依刑事訴訟法第238
    條第1 項之規定仍屬告訴人所有，告訴代理人不因受委任而
    取得撤回告訴權，告訴人之撤回告訴權亦不因已委任代理人
    而受到限縮，是本件得行使撤回告訴權之人僅有1 人，即當
    時行使告訴之人乙○○。而告訴人已於原審94年5 月17日下
    午2 時30分受命法官行準備程序時，以言詞陳述願撤回本件
    告訴，且當庭簽具撤回告訴狀，此有該次訊問筆錄及撤回告
    訴狀附卷可稽（見原審卷第47、49頁），其撤回告訴之意思
    表示於是時已到達法院而生效，是原審依告訴人之意思諭知
    本件公訴不受理之判決並無違誤。
  (二)告訴人當庭以言詞撤回告訴之時間，係在94年5 月17日下午
    2 時30分準備程序期日開始之後，而告訴人遞狀聲請變更日
    期之時間為94年5 月17日下午5 時27分，告訴人遞狀時間顯
    在準備程序期日結束之後，而於告訴人送狀前，則原審未依
    告訴人所請另定期日審理，並無不法，且原審已於94年5 月
    19日為聲請駁回之裁定，是上訴意旨謂原審未審酌告訴人之
    變更期日之請求，似有誤解。
  (三)被告與告訴人間之調解是否成立，係屬民事問題，與刑事案
    件無涉，從而檢察官以被告與告訴人間調解尚未成立，原審
    卻為不受理之判決顯有未當為由提起上訴，亦有未合。
  綜上所述，檢察官上訴顯無理由，應予駁回。
三、據上論斷，應依刑事訴訟法第368 條、第373 條，判決如主
    文。
中　　華　　民　　國　　94　　年　　7 　　月　　25　　日
                  刑事第八庭    審判長法  官  惠光霞
                                      法  官  洪慶鐘
                                      法  官  李淑惠
以上正本證明與原本無異。
不得上訴。
中    華    民    國    94     年    7    月    25    日
　　　　　　　　　　　　　　　　　　　書記官  邱麗莉
